臺灣臺中地方法院交通事件裁定　　　　 96年度交聲字第429號
原處分機關　交通部公路總局臺中區監理所豐原監理站
異　議　人
即受處分人　甲○○
上列受處分人因違反道路交通管理處罰條例案件，對於交通部公
路總局臺中區監理所豐原監理站民國九十六年四月九日所為之裁
決（豐監稽違字第裁63-E00000000、63-E00000000號裁決書）聲
明異議，本院裁定如下：
    主    文
異議駁回。
    理    由
一、原處分機關交通部公路總局臺中區監理所豐原監理站略以：
    異議人即受處分人甲○○（下稱受處分人）於民國九十六年
    二月四日上午八時三十五分許，騎乘車號FQ6-162號機車，
    在新竹縣竹北市○○○路○段一八九巷路口，因闖紅燈（直
    行）及機車行駛西濱快速道路之違規，經新竹縣警察局竹北
    分局警員以竹縣警交字第E00000000、E00000000號舉發違反
    道路交通管理事件通知單舉發，受處分人提出申訴，該所經
    查違規屬實，遂於九十六年四月九日以豐監稽違字第裁63-E
    00000000號裁決書，就闖紅燈部分裁處受處分人違反道路交
    通管理處罰條例第五十三條第一項規定，處罰鍰新台幣（下
    同）二千七百元，並依道路交通管理處罰條例第六十三條第
    一項規定記違規點數三點；另就違規行駛快速道路部分，以
    豐監稽違字第裁63-E00000000號裁決書，裁處受處分人違反
    道路交通管理處罰條例第三十三條第一項第十四款規定，處
    罰鍰三千元，並依道路交通管理處罰條例第六十三條第一項
    規定記違規點數一點，於法並無不合。
二、受處分人異議意旨則以：受處分人於案發當日並未行駛於快
    速道路，亦未闖紅燈，是因搶黃燈而與對方車輛發生撞擊，
    本件車禍發生是因對方未遵守轉彎車應讓直行車先行之規定
    所致，為此聲明異議。
三、按交通法庭認為聲明異議無理由者，應以裁定駁回之，道路
    交通案件處理辦法第十九條定有明文。次按汽車駕駛人，行
    經有燈光號誌管制之交岔路口闖紅燈者，處一千八百元以上
    五千四百元以下罰鍰，並記違規點數三點；汽車行駛於高速
    公路、快速公路或設站管制之道路，不遵使用限制、禁止、
    行車管制及管理事項之管制規定而有進入或行駛禁止通行之
    路段者，處三千元以上六千元以下罰鍰，並記違規點數一點
    ，亦分別為道路交通管理處罰條例第五十三條第一項、第三
    十三條第一項第十四款、第六十三條第一項第一款、第三款
    所明定。
四、經查：受處分人有於九十六年二月四日上午八時三十五分許
    ，騎乘車號FQ6-162號機車沿新竹縣竹北市○○路○段由北
    往南方向行駛，至西濱路二段一八九巷口，與車號JW-3401
    號自用小客車發生碰撞等情，為受處分人所自承。而受處分
    人騎乘機車行經上開路口時，有闖紅燈直行及機車行駛快速
    公路之違規行為，經新竹縣警察局竹北分局警員依案發當時
    之道路交通事故現場圖、肇因初步分析研判表、現場採證照
    片、調查筆錄及現場目擊證人曾李幸陳稱目睹受處分人駕駛
    FQ6-162號普通重型機車，因行駛西濱快速公路禁止機車通
    行之路段，且有燈光號誌管制之交岔路口違規闖紅燈直行，
    而與戴秀卿所駕駛車號JW-3401號自用小客車發生碰撞而肇
    事，因此以竹縣警交字第E00000000、E00000000號號舉發違
    反道路交通管理事件通知單舉發等情，亦有新竹縣警察局竹
    北分局九十六年三月二十一日北警交字第0965001658號函一
    份、前開舉發違反道路交通管理事件通知單各一份在卷可稽
    。而本件車禍經受處分人自行申請交通鑑定結果，亦認受處
    分人駕駛重機車未依號誌指示行駛為肇事原因，戴秀卿駕駛
    自用小客車措手不及無肇事因素，有臺灣省竹苗區車輛行車
    事故鑑定委員會竹苗區第960118號鑑定意見書附卷可憑。衡
    以警察為維持交通秩序，依法執行職務，立場應是客觀公正
    ，而執勤警員與受處分人素不相識，亦無宿怨，當無故為誣
    攀之理。又本院亦查無任何證據足資證明執勤警員有捏造事
    實、違法取締之情事，則執勤警員本其維護交通秩序、安全
    職責所為之舉發，自應受到合法、正確之推定。受處分人雖
    辯稱案發當時其是騎乘在最外側車道，並未行駛於西濱快速
    道路云云，然依卷內警員提供之現場採證照片所示，受處分
    人之機車車前與戴秀卿汽車左前葉子板及車門發生碰撞，參
    以案發當時受處分人係沿西濱路二段由北往南行駛，而戴秀
    卿則係沿西濱路二段一八九巷由西往東右轉往北行駛，倘受
    處分人係騎乘在最外側車道，則其機車車前實無與戴秀卿汽
    車「左前」方發生碰撞之可能，故受處分人所辯顯與事實不
    符。此外，受處分人復無法提出任何對其有利之證據供本院
    參酌，其否認違規之情，自不足採。是受處分人確有闖紅燈
    直行及機車違規行駛快速公路等情，堪以認定。從而，原處
    分機關據以援引上開規定，就闖紅燈部分裁處罰鍰二千七百
    元整，並記違規點數三點；另就行駛快速公路禁止通行之路
    段部分裁處罰鍰三千元整，並記違規點數一點，並無不當。
    本件聲明異議為無理由，應予駁回。
五、據上論斷，應依道路交通管理處罰條例第八十七條第二項，
    道路交通案件處理辦法第十九條規定，裁定如主文。
中　　華　　民　　國　　96　　年　　11　　月　　30　　日
                            交通庭  法  官  羅智文
上正本證明與原本無異。
如不服本裁定應於送達後五日內向本院提出抗告狀
                                    書記官  廖春玉
中　　華　　民　　國　　96　　年　　11　　月　　30　　日
